Introdução ao R

1.⁠ ⁠Crie duas variáveis Ana e Paulo e atribua a elas valores
de suas idades, sendo respectivamente 8 e 12 anos. As variáveis devem ser do tipo inteiro. Imprima no console "A menina é mais velha" ou "O menino é mais velho" como resultado de um teste lógico.

```{r}
ana = 8L
paulo = 12L
ifelse(ana > paulo, "A menina é mais velha", "O menino é mais velho")
typeof(ana)
```

2. BOD é um objeto existente no R. Verifique qual a classe deste objeto.
```{r}
class(BOD)
```

3. Crie um vetor que armazene números de 1 a 10 e posteriormente imprima os valores pares.
```{r}
vetor = c(1,2,3,4,5,6,7,8,9,10)
for (i in vetor) {
  if(vetor[i]%%2==0)
    print(vetor[i])
}
```

4. women é um dataframe existente no R. Imprima as 10 últimas linhas.
```{r}
women
tail(women, 10)
#ou:
tail(women, n=10)
```

5.Use a função plot do R para produzir um gráfico do atributos Sepal.Width e Petal.Length do conjunto de dados Iris. O gráfico deve imprimir apenas das linhas 50 até 100.
```{r}
PIris = iris[50:100, c(2,3)]
plot(PIris)
```

6. Crie dois vetores de tamanhos iguais, some as posições equivalentes dos vetores e imprima o resultado.
```{r}
v1 = c(1,2,3)
v2 = c(4,5,6)
print(v1+v2)
```

7. Imprima o número de linhas, de colunas, nomes das linhas e nome das colunas do conjunto de dados CO2.
```{r}
CO2
print("Linhas: ")
dim(CO2)[1]
print("Colunas: ")
dim(CO2)[2]
print("Nome das linhas: ")
rownames(CO2)
print("Nome das colunas: ")
colnames(CO2)

```
